最　高　行　政　法　院　裁　定
　　　　　　　　　　　　　94年度裁字第00572號
抗　告　人　藍天電腦股份有限公司
代　表　人　甲○○
訴訟代理人　陳世洋會計師
上列抗告人因與相對人財政部臺灣省北區國稅局間營利事業所得
稅事件，對於中華民國92年11月26日臺北高等行政法院92年度訴
字第3326號裁定提起抗告，本院裁定如下︰
　　主  文
抗告駁回。
抗告訴訟費用由抗告人負擔。
　　理  由
一、按抗告法院認抗告為不合法或無理由者，應為駁回抗告之裁
    定。
二、本件原裁定以：抗告人因營利事業所得稅事件，不服財政部
    民國92年5月26日台財訴字第0920021220號訴願決定，提起
    行政訴訟，惟抗告人未依行政訴訟法第105條、第57條規定
    ，表明訴訟標的、原因事實、理由（及證據），復未記載事
    實上及法律上之陳述等，經審判長裁定命其於該裁定送達之
    日起七日內補正（包括命補正被告代表人資料及提出合於格
    式之起訴狀正本及繕本各一份），該裁定已於92年8月14日
    送達，有送達證書一份附卷可稽。抗告人雖於92年9月3日提
    出行政訴訟補呈理由狀，然仍未依上開命補正事項補正，其
    起訴程式即屬不合法，因將抗告人在原審之訴駁回。
三、抗告意旨略謂：抗告人於92年9月3日提出之行政訴訟補呈理
    由狀，已載明被告及其代表人；起訴狀並載明訴之聲明：「
    訴願決定及原處分不利於原告部分均撤銷」；事實及理由記
    載：「原處分及訴願決定對於研究與發展支出及可抵減稅額
    之認定，概持最不利於人民之見解，顯違公法上之誠信公平
    原則，並有濫用權力之違法」，依行政訴訟法第105條第1項
    及第2項規定及行政程序法第8、9、10條之規定，顯可識別
    業已表明起訴所應記載之事項，原裁定以抗告人於訴狀內「
    未表明理由（及證據），復未記載事實上及法律上之陳述等
    」為由，遽認抗告人之起訴不合法，顯然違法增加行政訴訟
    法第105條第2項所無之限制，並有適用法規顯有錯誤之情形
    云云。
四、按行政訴訟法第57條規定：「當事人書狀，除別有規定外，
    應記載左列各款事項：．．．二有法定代理人、代表人或管
    理人者，其姓名、性別、年齡、身分證明文件字號、職業、
    住所或居所，及其與法人、機關或團體之關係。．．．五事
    實上及法律上之陳述。六供證明或釋明用之證據。．．．」
    同法第105條第1項規定：「起訴，應以訴狀表明左列各款事
    項，提出於行政法院為之：一當事人。．．．三訴訟標的及
    其原因事實。」前者，為一般書狀應記載之事項；後者，為
    起訴狀應特別記載之事項，法律均採逐一列舉之規定，俾資
    當事人遵循。依行政訴訟法第107條第1項規定：「原告之訴
    ，有左列各款情形之一者，行政法院應以裁定駁回之。但其
    情形可以補正者，審判長應定期間先命補正：．．．十起訴
    不合程式或不備其他要件者。」準此，當事人之起訴狀如有
    漏未記載上開規定之「應記載事項」，並經審判長定期命其
    補正，而未於期限內為完全之補正者，即屬未補正，受訴法
    院即應以其起訴為不合法裁定駁回。經查抗告人於92年9月3
    日提出之行政訴訟補呈理由狀，雖已記載當事人，惟其內容
    係補呈行政訴訟委任狀正本壹份，其未依原審審判長所為之
    裁定補正上開法條所定應記載之事項，至為明顯。本件係由
    有專業知識之訴訟代理人撰寫書狀之案件，竟未依規定為完
    全之補正，原裁定予以駁回，於法並無違誤。抗告意旨，主
    張依其起訴狀及行政訴訟補呈理由狀已足以辨識本件之「事
    實及理由」、「訴訟標的及其原因事實」云云，指摘原裁定
    適用法規顯有錯誤，求予廢棄，難認有理由，應予駁回。
五、依行政訴訟法第104條、民事訴訟法第95條、第78條，裁定
    如主文。
中    華    民    國    94    年    4    月    7      日
                  第三庭審判長法  官　廖　政　雄
                              法  官　林　清　祥
                              法  官　鍾　耀　光
                              法  官　姜　仁　脩
                              法  官　胡  國  棟
以  上  正  本  證  明  與  原  本  無  異
中    華    民    國    94    年    4    月    7      日
　　　　　　　　　　　　　　　書記官　蘇　金　全
